臺灣高等法院高雄分院刑事判決　　　　100年度上易字第729號
上　訴　人　臺灣高雄地方法院檢察署檢察官
被　　　告　胡秀雯
上列上訴人因被告竊盜案件，不服臺灣高雄地方法院100 年度易
緝字第36號中華民國100 年6 月9 日第一審判決（起訴案號：臺
灣高雄地方法院檢察署99年度偵字第32173 號），提起上訴，本
院判決如下：
     主  文
上訴駁回。
     理  由
一、按依刑事訴訟法第350條、第361條、第362條、第367條規定
    ，不服地方法院之第一審判決而上訴者，須提出上訴書狀，
    並應敘述具體理由，為上訴必備之程式；其所提出之書狀未
    敘述上訴理由，或僅曾以言詞陳述上訴理由者，均應於上訴
    期間屆滿後20日內補提理由書於第一審法院。第一審法院經
    形式審查，認逾期未補提上訴理由者，應定期間先命補正；
    逾期未補正者，為上訴不合法律上之程式，應以裁定駁回。
    倘已提出上訴理由，但所提非屬具體理由者，則由第二審法
    院以上訴不合法律上之程式，判決駁回。而所謂具體理由，
    必係依據卷內既有訴訟資料或提出新事證，指摘或表明第一
    審判決有何採證認事、用法或量刑等足以影響判決本旨之不
    當或違法，而構成應予撤銷之具體事由，始克當之（例如：
    依憑證據法則具體指出所採證據何以不具證據能力，或依憑
    卷證資料，明確指出所為證據證明力之判斷如何違背經驗、
    論理法則）；倘僅泛言原判決認定事實錯誤、違背法令、量
    刑失之過重或輕縱，而未依上揭意旨指出具體事由，或形式
    上雖已指出具體事由，然該事由縱使屬實，亦不足以認為原
    判決有何不當或違法者（例如：對不具有調查必要性之證據
    ，法院未依聲請調查亦未說明理由，或援用證據不當，但除
    去該證據仍應為同一事實之認定），皆難謂係具體理由，俾
    與第二審上訴制度旨在請求第二審法院撤銷、變更第一審不
    當或違法之判決，以實現個案救濟之立法目的相契合，並節
    制濫行上訴（最高法院97年度臺上字第 892號刑事判決意旨
    參照）。
二、上訴人即公訴人不服原審判決提起上訴，其上訴理由狀略謂
    ：原審判決引用起訴書之犯罪事實欄，惟原起訴書犯罪事實
    欄並未記載認定扣案之破壞剪2 支屬於何人所有，原判決卻
    加以引用，並於理由敘述上述2 支破壞剪為被告所有供本案
    竊盜所用之物，應予宣告沒收等語，其沒收失其事實依據，
    認事用法有誤，爰請撤銷原判決，另為適法判決云云。
三、經查：
  (一)按【有罪之判決書並應記載犯罪事實，且得與理由合併記載
    ，為93年6 月23日修正公布之刑事訴訟法第308 條所明定，
    參諸其立法理由「一、刑事有罪判決所應記載之事實應係賦
    予法律評價而經取捨並符合犯罪構成要件之具體社會事實。
    爰參考日本刑事訴訟法第335 條第1項之立法例，將原條文
    後段所定『並應記載事實』修正為『並應記載犯罪事實』，
    以臻明確。」，是以有罪判決書應記載之「犯罪事實」，應
    係指符合犯罪構成要件之具體社會事實，如被告犯罪之時間
    、地點、手段以及其他該當於犯罪構成要件而足資認定既判
    力範圍之具體社會事實；至於構成要件以外之其他適用法律
    事實，例如刑罰加重、減輕之事由或科刑裁量審酌之事項，
    可無須在「犯罪事實」欄中記載，僅於理由內依刑事訴訟法
    第310 條第3 款、第4 款記載其理由即足。】（最高法院97
    年台上字第1952號刑事判決參照）。
  (二)查上訴人對原審判決採用證據、認定事實、適用法律及量刑
    等節均不爭執，而原審判決書既已於事實及理由欄內敘明：
    「扣案之2 支破壞剪為被告所有供本案竊盜所用之物，應依
    刑法第38條第1 項第2 款之規定宣告沒收」等語，客觀上已
    符合刑事訴訟法第308 條及第310 條有罪判決書應記載事項
    之規定。又扣案之沒收物，依上開刑事訴訟法第308 條之立
    法理由及說明，既非犯罪事實欄內應記載之事項，原判決末
    於犯罪事實欄內予以記載或未記載扣案物係何人所有，當無
    違反刑事訴訟法第308 條之規定。上訴意旨徒以「原判決書
    引用起訴書犯罪事實欄之記載，未予認定扣案之破壞剪2 支
    屬於何人所有，有所違誤」等語，顯有誤會。本件上訴人未
    對原審判決有何不適法或不妥當之處，為具體指摘，依上揭
    說明，其上訴所指原判決未於事實欄內說明扣案物為何人所
    有，縱使屬實，亦不足以認為原判決有何不當或違法，難謂
    係具體理由，是其上訴自屬違背法律上之程式。
四、綜上所述，上訴人之上訴理由，不能認係依據卷內訴訟資料
    指摘或表明第一審判決有何採證、認事、用法或量刑等足以
    影響判決本旨之不當或違法，而構成應予撤銷之具體事由，
    其上訴難謂適法，上訴人之上訴為屬違背法律上之程式，應
    予以駁回。
據上論斷，應依刑事訴訟法第367條前段、第372條，判決如主文
。
中    華    民    國  100     年    8     月    2     日
                  刑事第一庭    審判長法  官  周賢銳
                                      法  官  洪碩垣
                                      法  官  施柏宏
以上正本證明與原本無異。
不得上訴。
中    華    民    國   100    年    8     月    2     日
                                      書記官  魏文常